臺灣南投地方法院民事簡易判決
110年度投簡字第294號
原      告  良京實業股份有限公司

法定代理人  平川秀一郎



訴訟代理人  陳俐伃  
被      告  郭  仁  

訴訟代理人  郭冠翊  
上列當事人間返還借款事件，經臺灣臺北地方法院裁定移送前來
，本院於民國110年10月26日言詞辯論終結，判決如下：
    主      文
被告應給付原告新臺幣壹拾陸萬肆仟捌佰零參元，及其中新臺幣
壹拾肆萬柒仟陸佰零玖元自民國九十五年二月二十八日起至民國
一百零四年八月三十一日止，按週年利率百分之二十計算之利息
，暨自民國一百零四年九月一日起至清償日止，按週年利率百分
之十五計算之利息。
訴訟費用新臺幣壹仟柒佰柒拾元由被告負擔。 
本判決第一項得假執行。但被告如以新臺幣壹拾陸萬肆仟捌佰零
參元為原告預供擔保，得免為假執行。
    事實及理由
壹、程序方面：
    訴狀送達後，原告不得將原訴變更或追加他訴。但擴張或減
    縮應受判決事項之聲明者，不在此限。民事訴訟法第255條
    第1項但書第3款定有明文。本件原告起訴時訴之聲明為：被
    告應給付原告新臺幣（下同）164,803元，及其中149,928元
    自民國95年2月28日起至104年8月31日止，按週年利率20%計
    算之利息，及自104年9月1日起至清償日止，按週年利率15%
    計算之利息。嗣於本院110年10月26日言詞辯論期日時變更
    訴之聲明為：被告應給付原告164,803元，及其中147,609元
    自95年2月28日起至104年8月31日止，按週年利率20%計算之
    利息，及自104年9月1日起至清償日止，按週年利率15%計算
    之利息。原告上開所為訴之變更，核屬減縮應受判決事項之
    聲明，與前揭規定相符，應予准許。
貳、實體方面：
一、原告起訴主張：被告前於92年間向訴外人大眾商業銀行股份
    有限公司（下稱大眾商銀）申領現金卡使用，約定借款期間
    自大眾商銀核准之日起為期1年，借款期間屆滿時，如雙方
    無反對之意思表示，則依同一內容續約1年，其後每年屆期
    時亦同；自借款始日起除依規定免收利息之期間外，自屆滿
    後次日起，利率固定為週年利率18.25%，每月應償付當月最
    低應付款，如未依約給付即視為全部到期，且自應繳日起至
    清償日止按週年利率20%計算利息。詎被告未履行繳款義務
    ，尚積欠164,803元及約定利息未清償。嗣大眾商銀將其對
    被告之債權讓與訴外人普羅米斯顧問股份有限公司（下稱普
    羅公司），原告復於95年2月27日自普羅公司受讓本件債權
    ，並已通知被告，經原告履次催告償還，均未獲置理，爰依
    現金卡契約及債權讓與之法律關係，提起本件訴訟等語，並
    聲明：如主文第1項所示。
二、被告抗辯略以：其有跟大眾商銀申請現金卡，惟不確定積欠
    金額為何等語資為抗辯。並聲明：原告之訴駁回。
三、法院之判斷：
（一）原告主張之上開事實，業據其提出與所述相符之大眾Much
      現金卡申請書、約定事項、存款帳戶約定事項、分攤表、
      債權收買請求暨債權讓與證明書、債權讓與證明書、債權
      讓與通知及現金卡收買帳戶近6個月歷史交易明細為證，
      被告於言詞辯論期日到場亦未爭執，本院依調查證據之結
      果，堪信原告前揭主張為真實。至被告抗辯不確定積欠金
      額為何等語，惟並未具體說明原告計算之金額有何錯誤，
      亦未提出證據證明，故其此部分抗辯，顯不可採。另被告
      訴訟代理人陳稱被告現罹失智症，並提出身心障礙證明影
      本為證，惟被告於辯論期日時就本院之發問仍可陳述，未
      達喪失訴訟能力之程度，故本件自無訴訟能力之程序上問
      題，附此敘明。
（二）綜上，原告本於現金卡契約及債權讓與之法律關係，請求
      被告給付如主文第1項所示之金額及利息，為有理由，應
      予准許。
四、本件係就民事訴訟法第427條第1項訴訟適用簡易程序所為被
    告敗訴之判決，爰依同法第389條第1項第3款之規定，職權
    宣告假執行，並依同法第392條第2項規定，依職權宣告被告
    於預供擔保後，得免為假執行。
五、本件訴訟費用額確定為1,770元（即裁判費1,770元），依民
    事訴訟法第78條，由被告負擔。
中　　華　　民　　國　　110 　年　　10　　月　　29　　日
                        臺灣南投地方法院南投簡易庭
                              法  官  丁婉容  
以上為正本係照原本作成。
如不服本判決，應於送達後20日內，向本院提出上訴狀並表明上
訴理由，如於本判決宣示後送達前提起上訴者，應於判決送達後
20日內補提上訴理由書（須附繕本）；並向本院繳足上訴裁判費
。　　　　　　　　　　　　　　　
中　　華　　民　　國　　110 　年　　11　　月　　1 　　日
                              書記官  詹書瑋